臺灣臺北地方法院刑事判決　　　　　　　93年度訴字第1489號
　　公　訴　人　臺灣臺北地方法院檢察署檢察官
　　被　　　告　甲○○
　　　　　　　　　　　　（現另案於臺灣臺北監獄執行中）
上列被告因違反毒品危害防制條例案件，經檢察官提起公訴（九
十三年度毒偵字第一八七七號）及移送併辦（臺灣板橋地方法院
檢察署九十三年度核退毒偵字第一七四六號），本院判決如下：
    主    文
甲○○連續施用第一級毒品，處有期徒刑拾月。扣案如附表所示
之物沒收銷毀之。
    犯罪事實
一、甲○○基於施用第一級毒品海洛因（以下稱海洛因）之概括
    犯意，自(一)民國九十三年四月一日起至同年五月十九日止，
    在台北縣永和市仁愛公園之廁所內，連續施用海洛因多次，
    嗣於九十三年五月十九日下午五時三十分許，其因涉犯竊盜
    罪嫌在台北縣永和市○○路二七六號前為台北縣政府警察局
    永和分局（以下稱永和分局）員警逮捕，並自其身上起出扣
    得如附表所示之海洛因三小包，並採集其尿液送驗發現有鴉
    片陽性反應而知上情。嗣永和分局員警將甲○○移送台灣板
    橋地方法院檢察署（以下稱板橋地檢署），由該署內勤檢察
    官於同年月二十日諭令甲○○限制住居候傳後，甲○○猶仍
    未中斷其施用海洛因之概括犯意，再自(二)九十三年五月二十
    日起至同年七月十六日止，在台北市○○區○○路八十五巷
    十四弄六號其住處內連續施用海洛因多次，嗣因台北市政府
    警察局大安分局（以下稱大安分局）員警於九十三年七月十
    六日下午一時四十五分許查獲陳子槐涉嫌販賣海洛因案件，
    而於同日下午前往台北市○○區○○街二段八十九號二十樓
    陳子槐之住處實施搜索，適甲○○在場，經徵得其同意採集
    其尿液送驗發現有嗎啡陽性反應而知上情。
二、案經大安分局移送台灣台北地方法院檢察署（下稱台北地檢
    署）檢察官偵查起訴及由永和分局移送板橋地檢署檢察官移
    九十三年十二月七日發布通緝，嗣由警於九十四年一月十九
    日緝獲甲○○而解送本院歸案審理。
    理    由
壹、證據之認定：
  上述犯罪事實，關於被告於前述時地為警查獲，經警採集其尿
  液送驗後發現有鴉片類陽性反應及嗎啡陽性反應乙節，分別有
  由台灣檢驗科技股份有限公司及台灣尖端先進生技醫藥股份有
  限公司所出具之之濫用藥物檢驗報告各一紙附卷足憑（板橋地
  檢署九十三年度核退毒偵字第一七四六號偵查卷第六頁及台北
  地檢署九十三年度毒偵字第一八七七號偵查卷第二頁參照），
  而永和分局員警在被告身上所扣得之三包白色粉末，經法務部
  調查局鑑定結果，該三包白色粉末均為海洛因，此有該局九十
  三年六月十八日調科壹字第０六０００八四二四號鑑定通知書
  一紙附卷可稽（板橋地檢署九十三年度毒偵字第二四一二號偵
  查卷第二十五頁），且被告亦對上開犯罪事實於本院九十四年
  三月二日審理時供承不諱（本院當日審判筆錄參照），是依(一)
  上述濫用藥物檢驗報告二紙、(二)扣案之海洛因等補強證據已足
  資擔保被告於本院審理中就前開犯罪事實所為之任意性自白具
  有相當程度之真實性，而得使本院確信被告前述自白之犯罪事
  實確屬真實，從而依刑事訴訟法第一五六條第一項「被告之自
  白，非出於強暴、脅迫、利誘、詐欺、疲勞訊問、違法羈押或
  其他不正之方法，且與事實相符者，得為證據。」及同條第二
  項「被告之自白，不得作為有罪判決之唯一證據，仍應調查其
  他必要之證據，以察其是否與事實相符。」規定，本院自得依
  被告前述自白及各該補強證據認定被告確有為前述連續施用海
  洛因之犯行，本件事證明確，被告犯行堪以認定。
貳、論罪科刑之法律適用：
  (一)核被告甲○○所為，係犯毒品危害防制條例第十條第一項之
    施用第一級毒品罪。被告先後多次施用海洛因之行為，時間
    緊密，犯意概括，所犯構成要件相同，為連續犯，依刑法第
    五十六條規定，以連續施用第一級毒品一罪論，並加重其刑
    。被告施用海洛因前後持有海洛因之行為，為其施用海洛因
    之高度行為所吸收，不另論罪。
  (二)查被告前(1)於八十六年九月間因施用第二級毒品安非他命（
    以下稱安非他命），違反毒品危害防制條例案件，經本院以
    八十七年度毒聲字第一０九七號裁定送觀察、勒戒後，因無
    繼續施用毒品之傾向，而由台北地檢署檢察官於八十七年十
    二月一日以該署八十七年度偵字第一九三０四號不起訴處分
    書為不起訴處分；再於(2)八十八年六月間因施用安非他命，
    違反毒品危害防制條例案件，經本院以八十八年度毒聲字第
    一七四六號裁定送觀察、勒戒後，認有繼續施用毒品之傾向
    ，而由本院於八十八年八月二十六日以八十八年度毒聲字第
    二０八一號裁定令入戒治處所施以強制戒治一年，嗣經本院
    裁定停止戒治，付保護管束，保護管束期間於八十九年八月
    十七日屆滿，台北地檢署檢察官乃於同年九月五日以該署八
    十九年度戒毒偵字第二四二號不起訴處分書對被告為不起訴
    處分；又於五年內即(3)九十年七月間因施用海洛因、安非他
    命，違反毒品危害防制條例案件，經本院以九十一年度毒聲
    字第八三四號裁定令入戒治處所施以強制戒治一年，並經檢
    察官於九十一年三月十四日提起公訴，因甲○○未到案接受
    強制戒治，經檢察官發布通緝後，由警於九十二年十二月二
    十六日緝獲而解送檢察官執行該強制戒治，嗣因毒品危害防
    制條例於九十三年一月九日修正施行，檢察官乃依修正後之
    該條例規定逕予將被告釋放，至被告所犯上開第(3)案件，則
    由本院於九十三年三月三十一日以九十三年度訴緝字第七號
    判決認定被告有連續施用海洛因及連續施用安非他命之犯行
    ，而對被告各判處有期徒刑一年及有期徒刑六月，並合併定
    執行刑為有期徒刑一年三月（被告目前即在監執行本案），
    以上有台灣高等法院前案紀錄表一份在卷足憑，並經本院調
    閱被告所犯上開案件之各該案卷核閱無誤，有上開案件之判
    決書、執行指揮書、不起訴處分書附於本院卷可稽。
  (三)爰審酌被告前因施用毒品，受有如前所述之觀察勒戒及強制
    戒治之保安處分，又再為本件犯罪，顯見其未因前所受保安
    處分而決心改過暨其智識程度、品行、犯後尚能坦承犯行犯
    後態度良好等一切情狀，本院認全程到庭實行公訴之檢察官
    於本院審理時，向本院對被告具體求刑有期徒刑一年三月，
    稍嫌過重，爰對被告量處如主文所示之刑。
  (四)扣案如附表所示之物，如前所述業經鑑驗明確為海洛因無誤
    ，應依毒品危害防制條第十八條第一項前段規定，不問屬於
    犯人與否，由本院諭知沒收銷燬之。
、其他：
  (一)按案件曾經判決確定者，應諭知免訴之判決，刑事訴訟法第
    三百零二條第一款定有明文。又依最高法院三十二年上字第
    二五七八號判例所認「刑事訴訟法第二百九十四條第一款規
    定，案件曾經判決確定者，應為免訴之判決，係以同一案件
    ，已經法院為實體上之確定判決，該被告應否受刑事制裁，
    即因前次判決而確定，不能更為其他有罪或無罪之實體上裁
    判。此項原則，關於實質上一罪或裁判上一罪（如刑法第五
    十五條及第五十六條之犯罪），其一部事實已經判決確定者
    ，對於構成一罪之其他部分，固亦均應適用，但此種情形，
    係因審判不可分之關係，在審理事實之法院，對於全部犯罪
    事實，按照刑事訴訟法第二百四十六條規定本應予審判，故
    其確定判決之既判力，亦自應及於全部之犯罪事實，若在最
    後審理事實法院宣示判決後，始行發生之事實，既非該法院
    所得審判，即為該案判決之既判力所不能及，．．．」，若
    實質上一罪或裁判上一罪其一部事實已經判決有罪確定，則
    因後起訴事實已為前確定判決之既判力所及，法院即應就該
    起訴事實為免訴之諭知，經查：
  　被告前因自九十年七月三十一日起至九十二年十二月二十六
    日止有連續施用海洛因之行為，而為本院於九十三年三月三
    十一日宣示以九十三年度訴緝字第七號判決有期徒刑一年（
    即被告所犯前述貳之(二)之(3)之案件），該案件判決後檢察官
    及被告均未提起上訴，該判決乃於九十三年四月二十九日確
    定已有如前述，而本件檢察官在起訴書之犯罪事實欄所敘述
    之－「被告基於概括犯意，自九十三年一月九日起至九十三
    年七月十六日止，連續施用海洛因」犯行，其中被告自九十
    三年一月九日起至同年三月三十一日止期間連續施用海洛因
    之犯行，乃在本院前開確定判決宣示前發生，且與本院前開
    確定判決有裁判上一罪之連續犯關係，核諸前揭說明，檢察
    官對被告起訴自九十三年一月九日起至九十三年三月三十一
    日止施用海洛因之行為，乃為前案有罪判決之既判力效力所
    及，惟公訴人認被告此部分犯行與本院前述對其論罪科刑部
    分有裁判上一罪之連續犯關係，爰不另就檢察官此部分對被
    告起訴之犯行為其免訴之諭知。
  (二)板橋地檢署檢察官移送本院併辦之該署九十三年度核退毒偵
    字第一七四六號，被告自九十三年一月十日起至九十三年五
    月十九日止施用連續海洛因多次，違反毒品危害防制條例案
    件，如前所述，其中九十三年一月十日起至九十三年三月三
    十一日止被告甲○○連續施用第一級毒品部分，因此部份本
    院已對被告為不另為免訴之諭知，如之(一)所述，是該等併
    辦部分自與本件不生任何裁判上一罪或實質上一罪之關係，
    自應將此部份併辦案件退回檢察官，由檢察官另為處理。至
    於被告自九十三年四月一日起至九十三年五月十九日止，連
    續施用海洛因多次之行為，如前所述被告此部分行為亦該當
    於毒品危害防制條例第十條第一項施用第一級毒品罪之構成
    要件，且與檢察官原先對被告起訴部分有裁判上一罪之連續
    犯關係，依刑事訴訟法第二百六十七條「檢察官就犯罪事實
    一部起訴者，其效力及於全部。」規定，本院自得就此部份
    併辦部分併為審理、判決，應予說明。
據上論斷，應依刑事訴訟法第二百九十九條第一項前段，毒品危
害防制條例第十條第一項、第十八條第一項前段，刑法第十一條
前段、第五十六條，判決如主文。
本案經檢察官陳舒怡到庭執行職務。
中　　華　　民　　國　 　94　　年　　3 　月　　22　　日
　　　　　　　　　刑事第九庭審判長法　官　葉建廷
                                  法  官  官信成
                                  法  官  葉珊谷
以上正本證明與原本無異。
檢察官、被告如不服本判決，應於判決送達後十日內，向本院提
出上訴狀。
　　　　　　　　　　　　　　　　  書記官　顏淑華
中　　華　　民　　國　　94　　年　　3 　　月　　22　　日
附表：
┌──┬────┬───┬──────────────┐
│編號│ 名  稱 │數 量 │  扣 押 物 品 清 單 編 號   │
├──┼────┼───┼──────────────┤
│ １ │ 海洛因 │零點二│ 板橋地檢署九十三年度煙保管 │
│    │        │八公克│ 字第五七一號               │
└──┴────┴───┴──────────────┘
附錄本案論罪科刑法條全文：
毒品危害防制條例第十條：
施用第一級毒品者，處六月以上五年以下有期徒刑。
施用第二級毒品者，處三年以下有期徒刑。
